

+33761238449

13 rue nationale 37530 MOSNES

adrienthevon@gmail.com 💟

ADRIEN THEVON

DÉVELOPPEUR WEB ET WEB MOBILE



À PROPOS DE MOI

J'ai 27 ans et j'ai décidé de me reconvertir dans le milieu du développement web et de la programmation il y a 2 ans.

Passionné d'informatique depuis toujours, et curieux de nature, je suis autant à l'aise en autonomie qu'en équipe!

De la création d'interface à la gestion d'API et utilisation de base de données en passant par la résolution de problèmes divers, je sais me montrer efficace et coopératif.

LANGAGES FAVORIS





Next.is







Typescript

Sass

Nest.is

SQL



PROJETS EN COURS

- Portfolio pour un responsable de communication digital
 - Next.js, Framer Motion
- Visual_Xperience (projet 3D interactif)
 - React Three Fiber

ÉTUDES

Formation Développeur Web et Web Mobile Fullstack JS :

- HTML, CSS, Javascript
- React, Node, MySQL, MongoDB
- Api REST, | 2022-2023

CEFIM (Tours 37)

Autoformation au développement et langages de programmation / 2021-2022

freeCodeCamp.com

Langues Étrangères Appiquées (Anglais/Espagnol) / 2014-2015

Université François-Rabelais (Tours 37)

Bac Sciences Techniques du Management et de la Gestion / 2010-2014

Lycée Léonard de Vinci (Amboise 37)



SOFT SKILLS

- Teamwork
- Adaptabilité
- Créativité
- Optimisme
- Curiosité
-

Autonomie

EXPÉRIENCES

Développeur Web et Web Mobile (Stage) Création d'un configurateur de trophées et médailles Projet Fullstack (Maquettage avec Figma)

- Front-end
 - Vite (React)
- Back-endNest.js + TypeORM
- CSS
- PostgreSQL
- Swiper.js
- Docker Compose

Coque En Bois (Pocé-sur-cisse 37)

2023

Création de plusieurs web applications

- Front-end: React
- Back-end: Node.js

CEFIM (Tours 37)

2022-2023

Conseiller Technico-commercial (VRP)

KparK (Blois 41)

2019-2020

Postier / Agent de tri

La Poste (Amboise 37)

2015-2019

HOBBIES

- Informatique
- Musique / Instruments
- Programmation
- Guitare
- Jeux Vidéos
- Batterie